Inventaris van het archief van het Ministerie van Sociale Zaken: Directie Complementaire Sociale Voorzieningen en Taakvoorgangers, 1946-1982
Nationaal Archief, Den Haag
- Sociale voorzieningen 1940-1996, 089
  - Het bij algemene maatregel van bestuur stellen van regels omtrent de rechtspositie en arbeidsvoorwaarden van (gewezen) werknemers. 1969-, 353
    - Wijziging van het Besluit Vreemdelingen Sociale Werkvoorziening., 1971-1983; 492; -1.842.976.08.223
    - Totstandkoming, wijziging en intrekking van de Regeling Experiment Vervroegde Uittreding Sociale Werkvoorziening., 1978-1982; 489; -1.842.976.08.4
  - Het voeren van het centraal overleg arbeidsvoorwaarden en rechtspositie sociale werkvoorziening met en leiding geven aan dit overleg. 1991-, 355
    Grondslag: Besluit centraal overleg sociale werkvoorziening (Stb. 1991, 288), art. 2, eerste lid, art. 4, eerste tot en met het vierde lid en art. 20.
    Product: Verslag.
    - Overleg met de Samenwerkende Bonden van Overheidspersoneel (SBO) en de Vereniging van Nederlandse Gemeenten (VNG)., 1968-1980; 254, 517
      - 1968-1977, 254; -1.842.976.08.17
      - 1977-1980, 517
  - Het geven van toestemming aan het gemeentebestuur voor tewerkstelling van werknemers, het verlengen van de periode van de tewerkstelling en de totstandbrenging van een object. 1947-1963, 379
    Grondslag: Gewijzigde regeling inzake werkverruiming werkzoekende hoofdarbeiders, april 1947, art. C, tweede, derde en zesde lid, art. E, eerste lid.
    Gemeentelijke sociale werkvoorzieningsregeling voor handarbeiders van 21 december 1949, art. IV, tweede lid, gewijzigd (Stcrt. 1952, 130), art. 11, tweede lid.
    - Toepassing van de G.S.W.-regeling op sociale werkplaatsen., 1953-1963; 290; -1.842.976
  - Het bij of krachtens algemene maatregel van bestuur gelijkstellen van een groep personen die niet in Nederland hun woonplaats hebben met personen die zijn opgenomen in het bevolkingsregister. 1969-1986, 393
    Grondslag: Wet sociale werkvoorziening (Stb. 1967, 687), art. 47, eerste lid, buiten werking (Stb. 1986, 299).
    Product: Besluit vreemdelingen sociale werkvoorziening (Stb. 1968, 511).
    - Totstandkoming van uitvoeringsbesluiten van de Wet Sociale Werkvoorziening, o.a. Besluit organisatie sociale werkvoorziening, Besluit rechtsbetrekking sociale werkvoorziening, Besluit vreemdelingen sociale werkvoorziening, Besluit verhoging rijksvergoeding sociale werkvoorziening, Besluit rijksvergoeding bijzondere groepen sociale werkvoorziening en Besluit arbeidsvoorwaarden sociale werkvoorziening., 1966-1968; 499; -1.842.976
  - Het bij of krachtens algemene maatregel van bestuur bepalen over welke uitgaven de gemeente advies moet vragen bij de rijksconsulent. 1982-1989, 402
    Grondslag: Wet sociale werkvoorziening (Stb. 1987, 687), gewijzigd (Stb. 1981, 765), art. 42b, tweede lid, buiten werking (Stb. 1988, 440).
    Product: Besluit vaststelling saldo exploitatierekening werkverbanden der sociale werkvoorziening en advies over belangrijke uitgaven (Stb. 1981, 765).
    - Totstandkoming van het Besluit vaststelling saldo exploitatierekening werkverbanden der sociale werkvoorziening en advies over belangrijke uitgaven (Stb. 1981, 765)., 1980-1981; 577; -1.842.976.07.85
  - Het vaststellen van regels voor een door het gemeentebestuur te verstrekken vergoeding ten behoeve van kosten van de werknemer. 1969-1991, 407
    Grondslag: Wet sociale werkvoorziening (Stb. 1967, 687), art. 27, eerste lid, buiten werking (Stb. 1986, 299).
    Besluit geldelijke tegemoetkomingen sociale werkvoorziening (Stb. 1968, 514), art. 4, buiten werking (Stb. 1991, 765).
    Product: Besluit geldelijke tegemoetkomingen sociale werkvoorziening (Stb. 1968, 514).
    - Totstandkoming en toepassing van het Besluit geldelijke tegemoetkomingen sociale werkvoorziening (Stb. 1968, 514)., 1967-1980; 493; -1.842.976.08.742
  - Het vaststellen van regels ter bepaling van de hoogte van de rijksvergoeding ten behoeve van werkvoorzieningsregelingen. 1969-, 409
    Grondslag: Wet sociale werkvoorziening (Stb. 1967, 687), art. 40, eerste tot en met het derde lid, art. 41, eerste en tweede lid, art. 42, eerste en tweede lid.
    Product: Besluit verhoging rijksvergoeding sociale werkvoorziening (Stb. 1968, 516).
    Besluit rijksvergoeding bijzondere groepen sociale werkvoorziening (Stb. 1968, 515).
    Besluit tijdelijke extra-vergoeding sociale werkvoorziening (Stcrt. 1981, 239).
    Besluit rijksvergoeding bijzondere groepen sociale werkvoorziening (Stb. 1981, 363).
    Besluit financieel verdeelmodel sociale werkvoorziening (Stb. 1990, 185).
    - Totstandkoming van uitvoeringsbesluiten van de Wet Sociale Werkvoorziening, o.a. Besluit organisatie sociale werkvoorziening, Besluit rechtsbetrekking sociale werkvoorziening, Besluit vreemdelingen sociale werkvoorziening, Besluit verhoging rijksvergoeding sociale werkvoorziening, Besluit rijksvergoeding bijzondere groepen sociale werkvoorziening en Besluit arbeidsvoorwaarden sociale werkvoorziening., 1966-1968; 499; -1.842.976
    - Wijziging van het Besluit verhoging rijksvergoeding sociale werkvoorziening., 1968-1970; 586; -1.842.976.07.352
  - Het vaststellen van regels voor het declareren van de rijksvergoeding (onder meer bevoorschotting) ingevolge de werkvoorzieningsregelingen en het verstrekken van gegevens welke op deze uitgaven betrekking hebben. 1953-, 410
    Grondslag: Sociale werkvoorzieningsregeling voor hoofdarbeiders, nr. B 1381, Afdeling Sociale Bijstand en Complementaire Arbeidsvoorzieningen, 2 februari 1953, art. 25.
    Gemeentelijke sociale werkvoorzieningsregeling voor handarbeiders (Stcrt. 1963, 248), art. 88, derde lid en art. 94.
    Wet sociale werkvoorziening (Stb. 1967, 687), art. 43, eerste en tweede lid en art. 48, eerste lid.
    Product: Besluit declaraties en jaaropgaven complementaire sociale voorzieningen 1974 (Stcrt. 1974, 15).
    Besluit declaraties en jaaropgaven sociale werkvoorzieningen 1982 (Stcrt. 1981, 239).
    Besluit informatie sociale werkvoorzieningen (Stcrt. 1988, 210).
    Besluit betaalbaarstelling vergoedingen sociale werkvoorzieningen (Stcrt. 1988, 250).
    - Ministeriële beschikkingen ter uitvoering van de Wet Sociale Werkvoorziening, o.a. beschikking declaraties en jaaropgave complementaire sociale voorzieningen en beschikking plaatselijke commissies sociale werkvoorziening., 1968-1973; 500; -1.842.976
    - Totstandkoming en wijziging van besluiten declaraties en jaaropgaven complementaire sociale voorzieningen., 1968-1981; 488; -1.842.9.07.352.6
  - Het vaststellen van beleid inzake de verlening van bijstand aan (beeldende) kunstenaars. 1940-, 422
    Product: Beleidsnota en -plan.
    - Hulpverlening aan in nood verkerende musici en artiesten., 1947-1954; 44; -1.842.95
    - Correspondentie met diverse federaties en stichtingen met betrekking tot het verlenen van steun aan kunstenaars., 1948-1980; 607; CSV/K-4
    - Verdeling en de spreiding van door het Rijk verworven kunstvoorwerpen / Inbruikleengeving schilderijen der contraprestatieregeling., 1949-1953; 617; CSV/K-11
    - Besprekingen betreffende de Regeling voor sociale bijstand aan beeldende kunstenaars., 1950-1951; 631; CSV/K-25
    - Hulpverlening aan beeldende kunstenaars, geestelijke situatie van ondersteunende kunstenaars en vrije opdrachten ten behoeve van noodlijdende kunstenaars., 1950-1957; 605; CSV/K-2
    - Causerie van de minister betreffende de contraprestatieregeling ten behoeve van beeldende kunstenaars., 1952; 635; CSV/K-26
    - Bestudering en bespreking rapport van de Commissie voor Cultuur-sociologisch Onderzoek van het Prins Bernhard Fonds, genaamd "Nationaal Kunstbezit"., 1952-1954; 373; -1.841.74
    - Toepassing van de Beeldende Kunstenaars Regeling voor beeldende kunstenaars van 65 jaar en ouder., 1952-1959; 627; CSV/K-18
    - Behandeling van rapporten van J.W. Havermans: "De sociale positie der beeldende kunstenaars in de jaren 1950-1952" en "de sociale positie der beeldende kunstenaars 1946-1961"., 1952-1964; 638; CSV/K-27
    - Nota's over de neveninkomsten van beeldende kunstenaars en de prijsbepaling van de kunstwerken., 1953; 634; CSV/K-26
    - Inleiding tot discussie over de Regeling Sociale Bijstand aan Beeldend Kunstenaars., 1954; 636; CSV/K-26
    - Toepassing van de Beeldende Kunstenaars Regeling voor diverse groepen van beeldende kunstenaars (o.a. correspondentie met gemeentebesturen)., 1954-1984; 628; CSV/K-18
    - Rapport over de gevoerde actie voor het verkrijgen van vrije opdrachten ten behoeve van noodlijdende kunstenaars., 1955; 637; CSV/K-26
    - Overleg met de Beroepsvereniging van Beeldende Kunstenaars (BBK)., 1964-1981; 606; CSV/K-3
    - Overleg met de Beroepsvereniging Beeldende Kunstenaars '69 en het bestuur van de Federatie Kunstenaarsvereniging te Amsterdam., 1966-1979; 610; CSV/K-6
    - Instelling en werkzaamheden van een werkgroep belast met de opdracht mogelijkheden aan te geven om tot een grotere doelmatigheid te komen bij de verdeling van kunstwerken (artt. 39 en 40 Beeldende Kunstenaars Regeling)., 1974; 620; CSV/K-12
    - Auteursrechtproblematiek bij de Beeldende Kunstenaars Regeling., 1975; 619; CSV/K-12
    - BKR-werk in artotheken., 1975-1977; 626; CSV/K-18
    - Relatie Beeldende Kunstenaars Regeling - beeldende kunstbeleid; adviesaanvraag Raad voor de Kunst., 1976-1977; 611; CSV/K-8
    - Oriënteringgsbijeenkomsten Beeldende Kunstenaars Regeling., 1977-1979; 629; CSV/K-20
    - Verdeling, opslag, uitleen en verkoop van kunstwerken., 1978-1980; 618; CSV/K-12
    - Relatie tussen de Beeldende Kunstenaars Regeling en fotografie., 1980-1984; 630; CSV/K-21
  - Het vaststellen van regelingen inzake verlening van bijstand aan (beeldende) kunstenaars. 1940-, 423
    Product: Regeling voor sociale bijstand aan beeldende kunstenaars van 31 maart 1949, nr. C 3018, S.B. (Beeldende kunstenaarsregeling 1949).
    Regeling voor sociale bijstand aan beeldende kunstenaars (Stcrt. 1952, 130) (Beeldende kunstenaarsregeling 1952).
    Beeldende kunstenaarsregeling 1956 (Stcrt. 1956, 132).
    Beeldende kunstenaarsregeling 1964 (Stcrt. 1964, 36).
    Beeldende kunstenaarsregeling 1971 (Stcrt. 1971, 250).
    Opm.: De regelingen werden vanaf 1956 vastgesteld in overleg met de minister van Cultuur en na het horen van de Centrale Commissie Complementaire Arbeidsvoorzieningen Beeldende Kunstenaars.
    - Regeling Sociale Bijstand aan Beeldende Kunstenaars van 31 maart 1949, nr. C 3018 S.B. (Beeldende Kunstenaars Regeling 1949)., 1949-1950; 614; CSV/K-10
    - Herziening diverse regelingen op het gebied van de complementaire sociale voorzieningen in verband met loonmaatregelen., 1950-1969; 21; -1.842.9 / 08.741
    - Regeling voor Sociale Bijstand aan Kunstenaars (Stcrt. 1952, 130) (Beeldende Kunstenaars Regeling 1952)., 1952-1954; 621; CSV/K-13
    - Beeldende Kunstenaars Regeling 1956 (Stcrt. 1956, 132)., 1955-1963; 623; CSV/K-15
    - Aanpassing complementaire uitkeringsvoorzieningen aan de nieuwe kinderbijslagwetten., 1962-1963; 103; -1.842.9 / 08.742.32
    - Beeldende Kunstenaars Regeling 1964 (Stcrt. 1964, 36)., 1962-1971; 624; CSV/K-16
    - Overleg met derden over de beoordeling en wijzigingen van beeldende kunstenaars regeling 1964., 1964-1971; 609; CSV/K-5
    - Overleg met de Centrale Commissie Sociale Kunstopdrachten / de Centrale Commissie Complementaire Arbeidsvoorziening Beeldende Kunstenaars inzake wijzigingen van de Beelde Kunstenaars Regeling., 1969-1977; 612; CSV/K-8
    - Ambtelijk overleg en overleg met derden over de Beeldende kunstenaars regeling 1971., 1971-1975; 608; CSV/K-7
    - Herzieningen Beeldende Kunstenaars Regeling 1971 / Uitkering Beeldende Kunstenaars Regeling., 1971-1981; 625; CSV/K-17
    - Overleg met de Vaste Commissie voor Sociale Zaken in de Tweede Kamer inzake de prijsvaststelling ingevolge de Beeldende Kunstenaars Regeling., 1977-1978; 613; CSV/K-9
  - Het stellen van regels voor het in bruikleen geven van aan het Rijk toebehorende kunstwerken, die aangekocht zijn ingevolge de Beeldende Kunstenaars Regeling. 1949-1964, 446
    Bron: Memo van dhr. Kooyman d.d. 13 november 1950 (archief Directie CSV).
    Product: Ministeriële regeling.
    - Verdeling en de spreiding van door het Rijk verworven kunstvoorwerpen / Inbruikleengeving schilderijen der contraprestatieregeling., 1949-1953; 617; CSV/K-11
  - Het instellen van centrale en regionale commissies voor cultureel werk in arbeiderskampen en geven van regels ten aanzien van taak, organisatie en werkwijze. 1940-1973, 478
    Product: Beschikking van de minister van Openbare Werken en Wederopbouw van 11 april 1946, no. 733 (instelling Centrale Commissie voor Cultureel Werk in Arbeiderskampen).
    Beschikking van de staatssecretaris van Sociale Zaken van 5 december 1957 (Stcrt. 1957, 241).
    Beschikking van de staatssecretaris van Sociale Zaken van 24 januari 1969 (Stcrt. 1969, 27).
    Beschikking van de staatssecretaris van Sociale Zaken van 27 september 1973 (Stcrt. 1973, 196).
    Opm.: Het instellen van regionale commissies gebeurde tot 1957 door de Centrale Commissie voor Cultureel Werk in Arbeiderskampen.
    In de periode 1957-1969 door de minister, op voordracht van de Centrale Commissie voor Cultureel Werk in Arbeiderskampen.
    - Instelling en organisatie van de Centrale, Provinciale en Regionale Commissies., 1945-1947; 166; .07.11
    - Installatie van de Centrale Commissie voor Culturele Verzorging van Arbeiders in Arbeiderskampen, (CCCA)., 1946; 140; -1.842.978 / 07.77
    - Instelling, samenstelling en werkzaamheden van Provinciale Commissies en de 'Regionale' Commissies-Noordoostpolder en -Wieringermeer., 1946-1950; 120; -1.842.978.07.58
    - Het instellen, reorganiseren en opheffen van de CCCA, RCCA's en de SCCW., 1946-1973; 455; -1.842.978 / 07.125
    - Organisatie en instellingsbeschikkingen van de Centrale Commissie voor Cultureel werk in Arbeiderskampen / de Sociaal-culturele Commissie voor Werknersoorden., 1946-1973; 484
    - D.U.W.-aangelegenheden., 1950-1953; 292; -1.842.976
    - Beschikking van de staatssecretaris van Sociale Zaken van 5 december 1957 (nadere omschrijving van taak, organisatie en werkwijze van de Centrale Commissie)., 447; -1.842.978 / .07.558
    - Instelling en samenstelling van de Regionale Commissies., 1957-1966; 121; .07.55
    - Jaarverslagen van de Centrale Commissie voor Cultureel Werk in Arbeiderskampen., 1959-1967; 119; .07.55
    - Beschikking van de staatssecretaris van Sociale Zaken van 24 januari 1969., 448; -1.842.978 / .07.558
    - Opheffing van de Sociaal-culturele Commissie voor Werknemerswoonoorden., 1972-1973; 444; -1.842.978 / .07.558
  - Het vaststellen van beleid inzake sociaal-cultureel werk in arbeiderskampen. 1946-1990, 489
    - Het instellen, reorganiseren en opheffen van de CCCA, RCCA's en de SCCW., 1946-1973; 455; -1.842.978 / 07.125
    - Correspondentie met de Centrale Commissie voor Cultureel werk in Arbeiderskampen (CCCA)., 1949-1954; 169; .07.125
    - Organisatie en taak van het sociaal-cultureel werk in de arbeiderskampen en woonoorden., 1949-1970; 592; 07.125
    - Het huisvesten van buitenlandse werknemers, vluchtelingengezinnen (bouwvakkers), Hongaarse vluchtelingen en ontheemden., 1955-1965; 473; -1.842.978 / 08.86
    - Sociaal-culturele verzorging van buitenlandse en buitenkampse arbeiders., 1955-1973; 454; -1.842.978 / 08.4
    - Rapport betreffende het onderzoek naar de organisatie van het sociaal-cultureel werk in arbeiderskampen., 1967; 453
  - Het vaststellen van beleid inzake sociale voorzieningen voor opvarenden van zee- en binnenschepen. 1940-1995, 500
    - Overzicht zeemanszorg., 1938-1960; 132-134; -1.842.955
      - Internationale arbeidsbureaus, 1938-1953, 133
      - Rapporten en verslagen, 1947-1955, 134
      - Algemeen, 1948-1960, 132
    - In de tweede reserve geplaatste zeelieden in de jaren 1940 - 1945., 1942-1950; 128-130; -1.842.955.11
      - Algemeen, 1942-1950, 128
      - Amerika, 1944-1946, 129
      - Engeland, 1945-1947, 130
    - Hulpverlening aan in financiële nood verkerende vissers., 1947-1954; 45; -1.842.95
    - Zeemanshuizen in het buitenland., 1955-1977; 594-595; -1.842.955.11
      - Abidjan - New Orleans., 594
      - New York - Willemstad., 595
    - Subsidiebeleid ten aanzien van de binnenschippers., 1956-1960; 186; -1.842.955.3
    - Subsidiebeleid ten aanzien van en door instellingen voor zeevarenden, met name de Sociale Commissie voor Zeelieden en daarna de Stichting Zeemanswelzijn Nederland., 1956-1965; 182; -1.842.955
    - Geestelijke verzorging voor zeevarenden., 1958-1964; 598; -1.842.955.1 / 08.84
    - Commissie Noordelijke Schippers., 1959-1964; 181; -1.842.955.1
    - Ministerieel beleid ten aanzien van zeevarenden en binnenschippers., 1971-1985; 597; -1.842.955.1 / 07.11
  - Het vaststellen van regelingen voor de verlening van subsidie aan instellingen en organen in de kosten verbonden aan stimulering, coördinatie en uitvoering van sociale en sociaal-culturele activiteiten voor opvarenden van zee- en binnenschepen. 1963-1995, 501
    Product: Rijkssubsidieregeling schipperswelzijn (Stcrt. 1963, 243).
    Rijkssubsidieregeling schipperszorg (Stcrt. 1989, 19).
    Opm.: De Rijkssubsidieregeling schipperswelzijn (Stcrt.1963, 243) kwam tot stand in overeenstemming met de minister van Onderwijs, Kunsten en Wetenschappen.
    - Schipperswelzijn subsidieregeling., 1959-1988; 600; -1.842.955.1 / .07.85
    - Centralisatie Rijkssubsidieregeling schipperswelzijn., 1983-1989; 599; -1.842.955.1 / .07.85
  - Het vaststellen van beleid inzake hulpverlening in natura aan minvermogenden. 1940-1965, 514
    Bron: Staatsalmanakken.
    Product: Beleidsnota's.
    Opm.: In veel gevallen zal dit beleid samen met andere ministeries, zoals Binnenlandse Zaken, Financiën en Landbouw, vastgesteld zijn.
    - Hulpverlening door het buitenland bij de door de oorlog ontstane noden., 1945-1948; 24; -1.842.913
    - Zendingen in natura van de Cooperative for American Remittances to Europe (CARE)., 1946-1950; 25; -1.842.54
    - Notulen van besprekingen met de contactambtenaren van de Afdeling Sociale Bijstand die belast zijn met de werkzaamheden voor het Bureau Materiële Bemiddeling en Adviezen (MBA)., 1948-1950; 27; -1.842.54.07.77
  - Het zorgdragen voor uitvoeringsorganisaties voor hulpverlening in natura aan minvermogenden. 1940-1965, 515
    Product: Organisatiebesluit, contract, subsidie.
    - Bureau Zeevisch te IJmuiden., 1942-1953; 10-15
      - Gebouwen, 1942-1945, 12; -1.842.54 / 07.354
      - Algemeen, 1945-1949, 10; -1.842.54 / 07.57
      - Personeelsaangelegenheden, 1946-1949, 14; -1.842.54 / 08
      - Bedrijfs- en exploitatieoverzichten, 1946-1950, 11; -1.842.54 / 07.351.54
      - Levering van vis aan het Leger en de Marine, 1946-1950, 13; -1.842.54 / 07.358.811
      - Overdracht aan de heren Krijger, Den Heyer, Oldenburg en Van der Kuil, 1949-1953, 15; -1.842.54 / 07.25
    - Subsidieverlening aan de Stichting Nederlands Volksherstel., 1945-1950; 28; -1.842.913 / 07.57
    - Subsidieverlening aan de Stichting Nationale Hulpactie Rode Kruis (H.A.R.K.)., 1946-1948; 26; -1.842.913 / 07.57
  - Het geven van voorschriften voor de distributie van levensmiddelen. 1940-1965, 516
    Product: Voorschriften, circulaire.
    - Voorschriften Rijksdienst der Levensmiddelendistributie met betrekking tot de verstrekking van goedkope levensmiddelen, groenten en zeevis aan werklozen en andere behoeftige bevolkingsgroepen., 1937-1944; 8; -1.842.54
  - Het vergoeden van (een deel van de) exploitatiekosten van instellingen voor massavoeding aan gemeenten. 1940-1950, 518
    Opm.: Het gaat hierbij onder andere om centrale keukens, maaltijden aan geëvacueerden en schoolvoeding.
    - Verlenen van subsidie in de kosten van de Centrale Keukens., 1944-1949; 16; -1.842.55
  - Het verlenen van subsidies aan (experimentele) projecten op het terrein van de sociale voorzieningen. 1952-1983, 28
    Actor: Minister van Maatschappelijk Werk/Minister van Welzijn
    - Projecten ter bestrijding van de jeugdwerkloosheid, met kamervragen., 1965-1979; 697; 1.842.8 Blok ?; pak
  - Het voorbereiden en vaststellen van beleid inzake overheidsbemoeienis met en ondersteuning van havenarbeidsreserves en loongarantieregelingen voor havenarbeiders. 1940-1972, 449
    - Regeling voor de Bond Havenbelangen Zaandam., 1946-1949; 116; -1.842.952
    - Havenarbeiders, Commissie Transportarbeidsreserve., 1946-1963; 110; -1.842.952
    - Stichting "Samenwerkende Havenbedrijven" te Amsterdam en "Scheepvaart Vereniging Zuid" te Rotterdam., 1948-1952; 112; -1.842.952
  - Het instellen van provinciale en regionale commissies en geven van richtlijnen voor de taakuitoefening. 1946-1969, 480
    Actor: Centrale Commissie voor Cultureel Werk in Arbeiderskampen (CCCA)
    Grondslag: Beschikking van de minister van Openbare Werken en Wederopbouw van 11 april 1946, no. 733, art. 3.
    Beschikking van de staatssecretaris van Sociale Zaken van 5 december 1957 (Stcrt. 1957, 241), art. 8.
    Opm.: In de periode 1957-1969 werden de regionale commissies op voordracht van de Centrale Commissie voor Cultureel Werk in Arbeiderskampen door de minister ingesteld. De richtlijnen voor de taakuitoefening werden door de Centrale Commissie voor Cultureel Werk in Arbeiderskampen vastgesteld.
    - Leidraad voor de Plaatselijke Commissies voor Cultureel Werk in Arbeiderskampen., 1947; 165; .07.58
  - Het adviseren van de minister omtrent aan hem voorgelegde revisiekwesties alsmede vraagstukken op het terrein van de aanvullende voorzieningen voor werkloze werknemers. 1952-1964, 249
    Actor: Centrale Revisie en Contact Instanties
    Grondslag: Sociale voorziening, nr. 8347, 1952, art. 70.
    Product: Advies.
    - Vergaderstukken van vergaderingen van de Centrale Revisie en Contact Instantie., 1952-1964; 200-202; -1.842.973 / 07.77
      - 1952-1959, 200
      - 1960-1962, 201
      - 1963-1964, 202
  - Het adviseren van de minister van Sociale Zaken inzake de sociale voorzieningen voor zeelieden in de havens en aan boord. 1946-1957, 502
    Actor: Sociale Commissie voor Zeelieden
    Bron: Instellingsbeschikking.
    - Vergaderstukken en notulen van de Sociale Commissie Zeelieden., 1951-1958; 143; -1.842.955.11 / 07.58
  - Het uitbrengen van advies aan de minister van Sociale Zaken of aangewezen instanties over sociale en sociaal culturele voorzieningen voor opvarenden van binnenschepen gedurende hun verblijf aan de wal en over onderwerpen die betrekking hebben op ontspanning en ontwikkeling aan boord. 1956-1989, 504
    Actor: Sociale Commissie voor Binnenschippers
    Grondslag: Instellingsbeschikking Sociale Commissies voor Binnenschippers (Stcrt. 1956, 139), art. 1, buiten werking (Stcrt. 1989, 191).
    - Taak, samenstelling en notulen van vergaderingen van de Werkgroep van de Sociale Commissie voor Binnenschippers., 1956-1961; 146; -1.842.955.12 / 07.5
    - Notulen en vergaderstukken van de Sociale Commissie Binnenschippers., 1956-1987; 596, 602; -1.842.955.12 / 07.77
      - 1956-1981, 596
      - 1982-1987, 602
    - Werkgroep over de wenselijkheid van een sociologisch onderzoek betreffende matrozen en leerlingen in de binnenvaart., 1964-1966; 184; -1.842.955.12
    - Werkzaamheden van de Sociale Commissie voor Binnenschippers., 1977-1981; 503; -1.842.955.12.07.77
  - Het adviseren van de ministers van Maatschappelijk Werk en van Sociale Zaken, desgevraagd of uit eigen beweging, over beleidsaangelegenheden betreffende de sociale voorziening voor blinden. 1956-1964, 150
    Actor: Centrale Commissie Blindenvoorziening
    Grondslag: Voorziening voor blinden (Stcrt. 1956, 84), art. 17, onder c.
    - Notulen van vergaderingen., 1956-1961; 4; -1.842.41 / 07.58
  - Het doen van onderzoek naar en het doen van voorstellen voor wetgeving inzake de sociale voorzieningen. 1947-1954, 6
    Actor: Staatscommissie tot Vervanging van de Armenwet